【裁判字號】    90,婚,584
【裁判日期】    901115
【裁判案由】    履行同居
【裁判全文】
臺灣臺南地方法院民事判決  九十年度婚字第五八四號
    原      告  乙○○
    被      告  甲○○
右當事人間請求離婚事件，本院判決如左：
    主      文
准原告與被告離婚。
訴訟費用由被告負擔。
    事      實
甲、原告方面：
  一、聲明：求為判決如主文所示。
  二、陳述：兩造係夫妻關係，現婚姻關係存續中，夫妻感請原尚和諧，然自民國七
      十四年間起，被告即經常深夜不歸，不理家務，並對原告交付伊之財產下落交
      代不清，兩造因此發生爭執，被告竟對原告提出傷害罪告訴，且逕行離家，迄
      今未歸，因兩造業已分居十六年，期間均無聯絡，亦未曾往來，直至近年原告
      透過友人告知，與被告商議離婚事宜，被告竟表示只要原告給六十萬元就同意
      離婚，顯然兩造均無維持婚姻之意願，夫妻關係名存實亡，任何人處於同一狀
      況，均無繼續維持婚姻之意願，爰依據民法第一千零五十二條第二項之規定，
      訴請判決准原告與被告離婚。
  三、證據：提出戶籍謄本一件。
乙、被告方面：
  一、聲明：原告之訴駁回。
  二、陳述；伊不可能再與原告維持婚姻，兩造已經十多年未曾往來，其離家出走是
      因為婚姻生活中遭到原告毆打，無法忍受才離家，事後雖有回來過，但是原告
      仍然對伊不好，所以就回娘家住，此後就沒有再聯絡了。伊同意離婚，但是被
      告要金錢賠償。
    理      由
一、原告起訴主張：兩造係夫妻關係，現婚姻關係存續中，夫妻感情尚稱和睦，然七
    十四年間後因財務問題發生爭執，被告竟對原告提出傷害罪告訴，並且逕行離家
    ，迄今未歸，故兩造業已分居十六年，期間均無聯絡，亦未曾往來，近年原告曾
    欲過被告並與被告協議離婚事宜，被告竟表示只要原告給六十萬元就同意離婚，
    顯然並無與原告維持婚姻之意願，夫妻關係名存實亡，任何人處於同一狀況，均
    無繼續維持婚姻之意願，爰依據民法第一千零五十二條第二項之規定，訴請判決
    准原告與被告離婚等情。被告則以：伊不可能再與原告維持婚姻，兩造已經十多
    年未曾往來，其離家出走是因為婚姻生活中遭到原告毆打，無法忍受才離家，事
    後雖有回來過，但是原告仍然對伊不好，所以就回娘家住，此後就沒有再聯絡了
    。伊同意離婚，但是原告要金錢賠償伊等語。
二、查原告主張兩造係夫妻關係，現婚姻關係存續中，然被告自七十四年離家出走，
    迄今未歸，兩造業已分居十六年之事實，業據其提出戶籍謄本為證，且為被告所
    不爭執，堪信為真實。
四、按有前項以外之重大事由，難以維持婚姻者，夫妻之一方得請求離婚，民法第一
    千零五十二條第二項前段定有明文。是以婚姻是否有難以維持婚婚姻之重大事由
    ，應以該婚姻是否已生破綻而無回復之希望，並依客觀標準認定，任何人倘處於
    同一境況，均將喪失維持婚姻意欲之程度者，即認有難以維持婚姻之事由。查原
    告主張兩造自七十四年間即已分居，迄今未曾共同生活，也無夫妻之實乙情，業
    經本院查明屬實。被告雖辯稱：伊離家出走是因為婚姻生活中遭到原告毆打，無
    法忍受才離家云云。然上情，業經原告否認在案，表示兩造因為財務問題有發生
    一次爭執。另經本院詢問有何證據證明，被告陳稱：因時間太久了，所以無法提
    出證據證明等語。是本院尚難僅憑被告上開陳述，即認原告有對被告暴力相向之
    事實。爰斟酌兩造徒具夫妻之名，已無夫妻之實，且兩造分居十六餘年，初始尚
    有往來，其後則未曾有任何往來，顯然已各有生活方式，互不聞問。再參以本院
    詢問被告有無繼續維持婚姻之意願，被告亦陳稱：伊認為不可能，因為兩人已經
    十多年未曾往來，伊同意離婚，但是原告應該金錢賠償等語。足見被告本身亦無
    繼續維持兩造婚姻之意願，但因金錢問題故不願與原告協議離婚乙情。堪信兩造
    間關係冷淡，且均無繼續維持婚姻之意願，婚姻關係顯然已生破綻，而無回復之
    可能，任何人處於該婚姻境況中，亦喪失維持婚姻之意願。從而，原告主張有民
    法第一千零五十二條第一項以外之重大事由，依同條第二項請求與被告離婚，為
    有理由，應予准許。
五、結論：原告之訴為有理由，依民事訴訟法第七十八條，判決如主文。
中      華      民      國    九十      年    十一    月      十五      日
                                 臺灣臺南地方法院民事第三庭
~B法      官  許蕙蘭
右正本證明與原本無異
如對本判決上訴，須於判決正本送達後二十日內向本院提出上訴狀。
中      華      民      國    九十      年     十一     月    十五      日
~B法院書記官  張淑珍


司法院資訊處製作；財團法人民間司法改革基金會備份。
